臺灣花蓮地方法院刑事判決　　　　　　　　　　　　　九十三年度易字第一六三號
　　公　訴　人　臺灣臺東地方法院檢察署檢察官
　　被　　　告　乙○○
右列被告因違反毒品危害防制條例案件，經檢察官聲請臺灣臺東地方法院以簡易判決
處刑（臺灣臺東地方法院檢察署九十三年度毒偵字第二五０號），經臺灣臺東地方法
院以管轄錯誤為由而案移本院，本院認不宜以簡易判決處刑，改依通常程序審理，判
決如左：
    主  文
乙○○施用第二級毒品，處有期徒刑肆月，如易科罰金，以佰元折算壹日。
    事  實
一、乙○○前於民國九十年間，因施用毒品，經本院以九十年度毒聲字第六０六號案
    件裁定入勒戒處所施以觀察、勒戒，因無繼續施用毒品之傾向，而於九十年九月
    六日觀察、勒戒執行完畢釋放，並經臺灣花蓮地方法院檢察署檢察官以九十年度
    毒偵字第五一八號案件為不起訴處分確定（不構成累犯）。詎其仍不知悔改，明
    知安非他命為第二級毒品，猶於前開觀察、勒戒執行完畢釋放後五年內，即九十
  三年七月二十八日為警採尿前九十六小時內之某時，在不詳地點，施用第二級毒
    品安非他命一次，嗣為警於九十三年七月二十八日上午十一時許，在臺東縣池上
    鄉○○村○○路三０一號查獲上情。
二、案經臺東縣警察局移送臺灣臺東地方法院檢察署檢察官聲請簡易判決處刑，本院
    認不宜以簡易判決處刑，改依通常程序審理。
    理  由
一、訊據被告乙○○矢口否認有何施用第二級毒品安非他命之犯行，惟被告於前開時
    間為警採集之尿液，經送臺東縣衛生局以免疫學分析法、ＴＯＸＩ－ＬＡＢ方法
    檢驗結果，呈甲基安非他命陽性反應，經送慈濟大學濫用藥物檢驗中心以酵素免
    疫分析法（ＥＩＡ）、氣相層析質譜儀分析法（ＧＣ／ＭＳ）複驗結果，亦呈甲
    基安非他命陽性反應，此有臺東縣衛生局煙毒麻醉藥品類委託檢驗結果通知書、
    慈濟大學濫用藥物檢驗中心檢驗總表、姓名代號對照表各乙份在卷可稽（見警卷
    第十六頁至第十七頁、臺灣臺東地方法院檢察署九十三年度核退字第一０三七號
    卷第八頁至第八之一頁），合先敘明。
（一）被告對於前開尿液檢驗及複驗結果，先辯稱：伊於為警採集尿液前，有服用市
      售之「清肺化痰散」，可能是因為這樣，伊尿液才會呈甲基安非他命陽性反應
      云云。惟經本院將被告庭呈已開封之上開藥物一罐，連同被告事後寄至本院之
      未開封上開藥物一罐，併送慈濟大學濫用藥物檢驗中心以酵素免疫分析法（Ｅ
      ＩＡ）、氣相層析質譜儀分析法（ＧＣ／ＭＳ）檢驗結果，確認該兩罐藥物均
      不會使服用者之尿液呈現安非他命陽性反應，此有該中心函文暨檢驗總表乙份
      在卷可稽（見本院卷第二十八頁至第三十頁），足見被告前開所辯不實。
（二）被告經本院提示上開藥物檢驗結果後，又辯稱：警察對伊採尿時，沒有將尿液
      裝封起來，伊懷疑前開呈甲基安非他命陽性反應之受檢尿液與伊無關云云。然
      查：被告於警方採集其尿液時，業已表明尿液檢體乃由其親自簽封無誤，此有
      警詢筆錄乙份在卷可稽（見警卷第二頁），而經本院向臺灣臺東地方法院調取
      被告於九十三年七月二十八日為警採集之其中一瓶尿液，連同其於本院準備程
      序時所排放採集之尿液一瓶，併送法務部調查局鑑定結果，確認該兩瓶尿液之
      排放人有百分之九十九點八以上之可能為同一人或同母系之人所排放，此有該
      局鑑定通知書乙份在卷可參（見本院卷第四十八頁至第五十頁），被告復於本
      院審理時陳稱：伊沒有兄弟姊妹等語，足認警方於九十三年七月二十八日採集
      之尿液確為被告所排放無誤，而被告為警採集之尿液經檢驗結果既呈甲基安非
      他命陽性反應，業如前述，顯見被告確有於採尿前之九十六小時內某時施用第
      二級毒品安非他命無誤，其前揭諸多辯詞，無非均屬事後推諉卸責之詞，不足
      採信，本案事證業已明確，被告之犯行堪以認定，應予依法論科。
二、查被告前於九十年間，因施用毒品，經本院以九十年度毒聲字第六０六號案件裁
    定入勒戒處所施以觀察、勒戒，因無繼續施用毒品之傾向，而於九十年九月六日
    觀察、勒戒執行完畢釋放，並經臺灣花蓮地方法院檢察署檢察官以九十年度毒偵
    字第五一八號案件為不起訴處分確定之事實，有臺灣臺東地方法院檢察署刑案資
    料查註紀錄表、臺灣臺東地方法院檢察署全國施用毒品案件紀錄表、臺灣高等法
    院被告全國前案紀錄表各乙份在卷可稽，被告於前開觀察、勒戒執行完畢釋放後
    ，五年內再犯本件施用第二級毒品安非他命之犯行，即應依毒品危害防制條例第
    二十三條第二項之規定予以追訴處罰，合先敘明。安非他命依毒品危害防制條例
    第二條第二項第二款之規定，係屬第二級毒品，是核被告所為，係犯毒品危害防
    制條例第十條第二項之施用第二級毒品罪。被告於施用第二級毒品安非他命前之
    持有行為，應為嗣後施用之高度行為所吸收，不另論罪。爰審酌被告前有施用毒
    品紀錄，此次猶不知悔改而再度施用，顯見其戒除吸毒習性之意志不堅；又施用
    毒品雖係自戕行為，未造成他人之具體損害，然滋生之社會問題層面甚廣；再被
    告犯後多所砌詞飾卸其責，未見悔意等一切情狀，量處如主文所示之刑，並諭知
    易科罰金之折算標準。
據上論斷，應依刑事訴訟法第二百九十九條第一項前段，毒品危害防制條例第十條第
二項，刑法第十一條前段、第四十一條第一項前段，罰金罰鍰提高標準條例第二條之
規定，判決如主文。
本案經檢察官甲○○到庭執行職務。
中      華      民      國    九十四    年      六      月      十      日
                                  臺灣花蓮地方法院刑事第三庭
                                        審判長法  官  鄭培麗
                                              法  官  饒金鳳
                                              法  官  鄭光婷
右正本證明與原本無異。
如對本判決不服，應於送達後十日內，向本院提出上訴狀。（應抄附繕本）告訴人或
被害人如對於本判決不服者，應具備理由請求檢察官上訴，其上訴期間之計算係以檢
察官收受判決正本之日期為準。
                                        法院書記官
中   華      民      國      九十四     年     六      月      十四     日
附錄本判決論罪之法律條文：
毒品危害防制條例第十條第二項：
施用第一級毒品者，處六月以上五年以下有期徒刑。
施用第二級毒品者，處三年以下有期徒刑。
